# 工会经费可以计入销售费用和成本中吗？

提问人：熊本熊熊熊 时间：2022-10-17 16:17:54
求助陈版，工会经费可以分使用人员类型分别计入管理费用、销售费用、项目成本中吗？还是全部都计入管理费用中呢？

回答人：chenyiwei
可以。工会经费系按职工工资按比例计提，因此在计提时，应当与作为计提基数的职工工资归入相同的成本费用科目。